【裁判字號】    89,易,3521
【裁判日期】    891020
【裁判案由】    毒品危害防制條例
【裁判全文】
臺灣高雄地方法院刑事判決                        八十九年度易字第三五二一號
    公  訴  人  臺灣高雄地方法院檢察署檢察官
    被      告  甲○○
右列被告因違反毒品危害防制條例案件，經檢察官提起公訴（八十八年度偵字第一○
一九○號），本院判決如左：
    主  文
甲○○連續施用第二級毒品，累犯，處有期徒刑柒月。
扣案殘餘安非他命之吸食器壹個（量微無法析離秤重）及殘餘安非他命之保濟丸罐壹
個（量微無法析離秤重），均沒收銷燬之。
    事  實
一、甲○○曾於民國八十七年間因違反麻醉藥品管理條例案件，經本院判處有期徒刑
    六月確定，並於八十七年六月三日易科罰金執行完畢；另復因施用毒品案件，經
    本院以八十八年度毒聲字第八九三號裁定送觀察、勒戒後，認無繼續施用毒品之
    傾向，經臺灣高雄地方法院檢察署檢察官於八十八年二月二十二日以八十八年度
    偵字第三九一八號為不起訴處分確定在案。詎仍不知悔改，為便於開車提神之用
    ，竟基於施用第二級毒品之概括犯意，自八十八年三月中旬某日起至同年四月十
    四日止，連續在高雄市楠梓區楠梓西巷十號一樓租處內，以將第二級毒品安非他
    命置放於吸食器內用火燒烤，再吸食其所產生煙氣之方式，不定期施用第二級毒
    品安非他命多次。嗣於同年四月十五日晚上八時二十分許，在上開租處前為警查
    獲，並扣得其所有之殘餘安非他命之吸食器一個及殘餘安非他命之保濟丸罐一個
    ，復經本院以八十八年度毒聲字第二八八五號裁定送勒戒處所觀察、勒戒後，認
    有繼續施用毒品傾向，再經依本院八十八年度毒聲字第三二八八號裁定令入戒治
    處所施以強制戒治一年，並於八十九年五月五日強制戒治付保護管束期滿。
二、案經高雄縣警察局岡山分局報告臺灣高雄地方法院檢察署檢察官偵查起訴。
    理  由
一、右揭事實，業據被告甲○○於偵查中及本院審理時坦承不諱，且其為警查獲時所
    採之尿液經送高雄縣衛生局檢驗結果，呈甲基安非他命陽性反應，此有該局八十
    八年四月二十三日八八煙檢字第一一○九號煙毒尿液檢驗成績書一紙附卷可稽，
    並有扣案殘餘安非他命之吸食器及保濟丸罐各一個足資佐證，又扣案之殘餘安非
  他命之吸食器及保濟丸罐各一個，經送高雄醫學院附設中和紀念醫院檢驗結果，
    均確含有甲基安非他命成分，有該院八十九年九月六日編號Ｂ0000000號
    及編號Ｂ0000000號檢驗報告單各一紙在卷足證。而被告前因施用毒品案
    件，經本院以八十八年度毒聲字第八九三號裁定送觀察、勒戒後，認無繼續施用
    毒品之傾向，由臺灣高雄地方法院檢察署檢察官於八十八年二月二十二日以八十
    八年度偵字第三九一八號為不起訴處分確定，有該不起訴處分書一紙在卷足憑，
    其於五年內再犯毒品危害防制條例第十條第二項之罪，經觀察、勒戒後，認有繼
    續施用毒品之傾向，令入戒治處所施以強制戒治一年，並於八十九年五月五日強
    制戒治付保護管束期滿，亦有本院八十八年度毒聲字第二八八五號觀察、勒戒裁
    定書、臺灣高雄看守所附設勒戒處所八十八年四月二十六日高所正戒勒字第一七
    四二號函附有無繼續施用毒品傾向證明書、本院八十八年度毒聲字第三二八八號
    強制戒治裁定書各一件及臺灣高雄地方法院檢察署保護管束執行卷宗一宗附卷可
    憑，本件事證明確，被告犯行洵堪認定。
二、查安非他命係毒品危害防制條例第二條第二項第二款所稱之第二級毒品，核被告
    甲○○施用安非他命之行為，係犯該條例第十條第二項之施用第二級毒品罪。被
    告持有安非他命後，進而施用，其持有之低度行為應為施用之高度行為所吸收，
    不另論罪。又被告先後多次施用第二級毒品安非他命之犯行，時間緊接，方法相
    同，觸犯構成要件相同之罪名，顯係基於概括之犯意為之，應依連續犯之規定，
    以一罪論，並加重其刑。另被告曾於八十七年間因違反麻醉藥品管理條例案件，
    經本院判處有期徒刑六月確定，並於八十七年六月三日易科罰金執行完畢，有臺
    灣高雄地方法院檢察署刑案資料查註紀錄表及臺灣高等法院被告全國前案紀錄表
    各一份在卷可參，其受有期徒刑執行完畢，於五年以內再犯有期徒刑以上之本罪
    ，為累犯，應依刑法第四十七條之規定，加重其刑。爰審酌被告素行不良，已有
    違反麻醉藥品管理條例前科紀錄，且前曾因施用第二級毒品安非他命，經檢察官
    送觀察、勒戒後，認無繼續施用傾向而為不起訴處分確定後，仍不知悔改警惕，
    猶繼續施用毒品，本不宜寬貸，惟念其犯後坦承犯行，尚知悔悟，且施用安非他
    命乃自戕行為，及對社會危害性等一切情狀，量處如主文所示之刑，以資懲儆。
    又扣案之殘餘安非他命之吸食器一個及殘餘安非他命之保濟丸罐一個，因其內之
    毒品均已無法剝離，故均視為毒品，應依毒品危害防制條例第十八條第一項前段
    規定，不問屬於犯人與否，沒收銷燬之。
據上論斷，應依刑事訴訟法第二百九十九條第一項前段，毒品危害防制條例第十條第
二項、第十八條第一項前段，刑法第十一條前段、第五十六條、第四十七條，判決如
主文。
中      華      民      國    八十九    年      十      月     二十     日
                                   臺灣高雄地方法院刑事第一庭
                                       法  官  陳玉聰
右正本證明與原本無異。
如不服本判決，應於判決送達後十日內，向本院提出上訴狀。
                                      書記官   鄭淑臻
中    華    民    國    八十九    年      十      月       二十        日
附錄本案論罪科刑法條全文：
毒品危害防制條例第十條第二項
施用第二級毒品者，處三年以下有期徒刑。


司法院資訊處製作；財團法人民間司法改革基金會備份。
